臺北高等行政法院判決
　　　　　　　　　　　　　　　　　　 96年度簡字第00524號
原　　　告　康揚股份有限公司
代　表　人　甲○○
被　　　告　行政院原住民族委員會
代　表　人　夷將‧拔路兒（主任委員）
上列當事人間因有關原住民族工作權保障法事件，原告不服行政
院中華民國96年5月1日院臺訴字第0960084642號訴願決定，提起
行政訴訟。本院判決如下：
    主  文
原告之訴駁回。
訴訟費用由原告負擔。
　　事實及理由
一、事實概要：被告以原告標得蒙藏委員會「採購輪椅一批」採
    購案等3件，履約期間僱用員工總數逾1百人，惟進用原住民
    人數未達原住民族工作權保障法第12條第1 項之標準，乃依
    同條第3 項規定，以民國（下同）96年1 月2 日原民衛字第
    0000000000號處分書，核定發單追繳原告原住民就業代金新
    臺幣（下同）80,256元。原告不服，提起訴願，經遭駁回，
    遂提起行政訴訟。
二、原告起訴意旨以：就被告原處分書所載應補繳代金部分，計
    算方式顯有違誤：依原告與蒙藏委員會於92年10月23日所
    簽訂「蒙藏委員會採購輪椅合約條款」第2 條規定，履約期
    限係自簽約日起30日內交貨，而原告在92年10月23日簽約後
    ，即在92年11月5 日交貨而履約完畢，故履約期間為自92年
    10月23日起至92年11月5 日止，合計14天。惟被告所計算應
    繳代金竟係自92年10月15日至92年12月31日，顯然有誤。
    原告與行政院國軍退除役官兵輔導委員會臺北榮民總醫院補
    給室（下稱臺北榮總醫院）之合約期間雖自93年5 月11日至
    95年5 月10日止，然並非合約期間即履約期間，上述合約只
    是約定在合約期間內，若臺北榮總醫院向原告下單購買輪椅
    ，則每台輪椅以4,150 元計算，且訂貨後必須在30日內交貨
    ，若是臺北榮總醫院在合約期間內，未向原告訂貨，則原告
    根本無交貨之義務，原告既無須交貨，即無所謂履約製造輪
    椅之期間問題，被告誤以為契約日期即係履約日期，而要求
    原告補繳4 個月代金，顯不合理等語。並聲明訴願決定及原
    處分均撤銷。
三、被告答辯意旨以：經被告向各招標機關確認履約期間為：1.
    序號1「採購輪椅一批」之履約期間為92年10月23日至92 年
    11月5 日，係自簽約日起自廠商完成履約事項之止，合計確
    為14日，原告指摘本會計算2 個月半並非事實，故並無計算
    錯誤之實。2.序號3 「義肢固定腳板及成人鋁合金後彎型輪
    椅等2 項兩年單價開口合約」之履約期間為93年5 月11日至
    95 年7月20日。採購契約之起始日93年5 月11日，其完成履
    約事項之日經招標機關確認係95年7 月20日，並無違誤。原
    告於投、得標時，即可由相關法令、契約內容及招標機關之
    投標須知等得知相關僱用之規定；於得標後，自應就相關規
    定注意自身法律義務，不得以其履約係採分批交貨，若未訂
    貨即無履約情事之假設為由，而自行決定免除僱用義務等語
    。並聲明原告之訴駁回。
四、本院之判斷：
(一)、按政府採購法第8 條規定：「本法所稱廠商，指公司、合夥
    或獨資之工商行號及其他得提供各機關工程、財物、勞務之
    自然人、法人、機構或團體。」第98條規定：「得標廠商於
    其國內員工總人數逾1 百人者，應於履約期間僱用身心障礙
    者及原住民，人數不得低於總人數百分之二，僱用不足者，
    除應繳納代金，並不得僱用外籍勞工取代僱用不足額部分。
    」同法施行細則第107 條規定：「本法第98條所稱國內員工
    總人數，依身心障礙者保護法施行細則第12條第1 項規定辦
    理；所稱履約期間，自訂約日起至廠商完成履約事項之日止
    。依本法第98條計算得標廠商於履約期間應僱用之身心障礙
    者及原住民之人數時，各應達國內員工總人數百分之一，並
    均以整數為計算標準，未達整數部分不予計入。」同法第10
    8 條規定，得標廠商僱用原住民之人數不足前條第2 項規定
    者，應於每月10日前依僱用人數不足之情形，向原住民中央
    主管機關設立之原住民族就業基金專戶，繳納上月之代金。
    前項代金之金額，依差額人數乘以每月基本工資計算；不足
    1 月者，每日以每月基本工資除以30計。次按原住民族工作
    權保障法第12條第1 項規定：「依政府採購法得標之廠商，
    於國內員工總人數逾1 百人者，應於履約期間僱用原住民，
    其人數不得低於總人數百分之一。」第3 項規定：「得標廠
    商進用原住民人數未達第1 項標準者，應向原住民族綜合發
    展基金之就業基金繳納代金。」。
(二)、本件原告標得蒙藏委員會「採購輪椅一批」政府採購案等3
    件，業經被告函請蒙藏委員會、臺北縣立八里愛心教養院及
    臺北榮總醫院確認無誤，並有報價單、採購契約、驗收證明
    等資料影本附卷可稽；復據勞工保險局及中央信託局按月提
    供投保單位投保人數資料核對，原告於各該採購案件履約期
    間國內僱用員工總人數已逾100 人，而未於履約期間內僱足
    原住民名額，違規事證明確，被告乃依原住民族工作權保障
    法第12條第3 項規定，以96年1 月2 日原民衛第0000000000
    號處分書追繳原住民就業代金80,256元，經核並無不當。又
    原告與蒙藏委員會採購合約之履約期間自92年10月23日至同
    年11月5 日止，與原告主張相符。至原告訴稱與臺北榮總醫
    院之合約期間並非即履約期間，若是臺北榮總醫院在合約期
    間內，未向原告訂貨，則原告根本無交貨之義務，原告既無
    須交貨，即無所謂履約之期間問題云云。惟履約期間應自訂
    約日起算至廠商完成履約事項之日止，政府採購法施行細則
    第107 條第1 項後段定有明文。依臺北榮總醫院回函確認所
    檢附之採購歷史查詢頁，該案實際履約完成日係95年7 月20
    日，履約期間應為93年5 月11日至95年7 月20日，原告所訴
    不足採。故原處分追繳原告原住民就業代金80,256元，並無
    不當。
五、綜上所述，原處分追繳原告原住民就業代金80,256元，並無
    不合，訴願決定予以維持，亦無不合。原告仍執陳詞訴請撤
    銷訴願決定及原處分，為無理由，應予駁回。又本件係簡易
    程序事件，事證已明確，爰不經言詞辯論逕為判決，並予敘
    明。
據上論結，本件原告之訴為無理由，爰依行政訴訟法第98條第1
項前段、第233條第1項，判決如主文。
中    華    民    國    96    年      9     月   29   日
                               第四庭法  官 陳忠行
上為正本係照原本作成。
本件以訴訟事件所涉及之法律見解具有原則性者為限，始得於本
判決送達後20日內向本院提出上訴狀並表明上訴理由，如已於本
判決宣示後送達前提起上訴者，應於判決送達後20日內補具上訴
理由（均按他造人數附繕本），且經最高行政法院許可後方得上
訴。
中　　華　　民　　國　　96　　年　　  9　   月   29   日
 　　  　　　　　　　    　          書記官  陳又慈
